【裁判字號】    98,交聲,567
【裁判日期】    980625
【裁判案由】    交管條例聲異
【裁判全文】
臺灣板橋地方法院交通事件裁定         98年度交聲字第567號
原處分機關  交通部公路總局臺北區監理所板橋監理站
異  議  人
即受處分人  甲○○
上列異議人即受處分人因違反道路交通管理處罰條例案件，對於
交通部公路總局臺北區監理所板橋監理站中華民國98年3 月18日
以板監裁字裁41-C00000000號所為之處分（原舉發案號：臺北縣
政府北縣警交大字第C00000000 號），聲明異議，本院裁定如下
：
    主  文
異議駁回。
    理  由
一、原處分意旨略以：異議人即受處分人甲○○於民國九十八年
    一月十五日上午八時十七分許，騎乘車號ＣＩＱ－２９７號
    重型機車沿臺北縣板橋市○○○路由南往北方向行駛，行經
    南雅南路二段亞東醫院前之有燈光號誌管制交岔路口闖越紅
    燈違規，經警攔停時，復拒絕停車接受稽查而逃逸，經臺北
    縣政府警察局板橋交通分隊員警逕行舉發，遂依道路交通管
    理處罰條例第六十條第一項、第六十三條第一項第一款之規
    定，裁處罰鍰新臺幣（下同）三千元，並記違規點數一點。
二、本件異議人則以：伊沒有看到員警攔停或吹哨示警，並無拒
    絕停車接受稽查之違規，且舉發員警無證據佐證即濫行舉發
    ，為此聲明異議，請求撤銷原處分云云。
三、按汽車（包含機器腳踏車）駕駛人，行經有燈光號誌管制之
    交岔路口，有闖紅燈右轉行為者，處六百元以上一千八百元
    以下罰鍰；汽車駕駛人，駕駛汽車有違反道路交通管理處罰
    條例之行為，經交通勤務警察或依法令執行交通稽查任務人
    員制止時，不聽制止或拒絕停車接受稽查而逃逸者，除按各
    該條規定處罰外，處三千元以上六千元以下罰鍰，並記違規
    點數一點，道路交通管理處罰條例第五十三條第二項、第六
    十條第一項、第六十三條第一項第一款分別定有明文。
四、經查：異議人於上揭時、地，確有騎乘車號ＣＩＱ－２９７
    號重型機車闖紅燈之違規，經警攔停後，又拒絕停車接受稽
    查而逃逸之事實，業據證人即舉發員警楊松樺於本院九十八
    年六月四日訊問時，到庭具結證述：「（本件舉發經過情形
    ？）當天早上我在亞東醫院捷運站執勤，看到異議人的車輛
    從土城往板橋方向，他是沿著南雅南路二段直行，闖越的紅
    燈位置是在亞東醫院的入口處，我就做攔停的動作，是吹哨
    子加手勢，異議人的車輛就跨越雙黃線騎到對向車道離開，
    異議人在迴車時我就拿相機拍照並依規定舉發。」、「（法
    官提示採證照片三張。照片上所示的南雅南路行向號誌是綠
    燈，如何判斷他穿越路口時闖紅燈？）那個地方是多時相號
    誌路口，在行人號誌燈結束後，南雅南路二段板橋往土城方
    向為了紓解進入亞東醫院的車流，所以異議人闖越紅燈的路
    口有左轉保護時相，這時候的板橋往土城的號誌雖然變成綠
    燈，但為了板橋往土城轉往亞東醫院的車輛順利轉彎，所以
    土城往板橋方向還是紅燈，照片上也可以看的出來，土城往
    板橋方向的機車和其他車輛都還停在路口。」、「從照片來
    看，異議人根本就已經通過路口才迴轉的…」等語綦詳，並
    有與其所述相符之採證照片三張附卷可稽（見本院九十八年
    度交聲字第五六六號卷第二十一頁至第二十三頁），異議人
    亦自承：當日伊係騎乘機車沿南雅南路二段由土城往板橋之
    方向行駛，嗣跨越雙黃線迴轉至對向車道等情不諱，足認證
    人楊松樺之證詞乃信而有徵，且無瑕疵可指，堪予採信。再
    者，前述採證照片三張乃異議人不理會證人楊松樺之攔停，
    逕自跨越雙黃線迴轉時，由楊松樺立即拍攝所得，依攝影角
    度可知證人楊松樺當時應係站立在異議人違規路口前方不遠
    處之外側車道旁，其與異議人之間並無任何路樹或車輛阻擋
    視線，且當時乃上午八時許，日間光線充足，異議人原行向
    （即土城往板橋方向）之其他車輛復均在後方路口之停止線
    附近，異議人自不可能未見聞證人楊松樺之攔停手勢及吹哨
    聲響。況異議人原本係沿南雅南路二段由土城往板橋方向行
    駛，則苟異議人非為規避員警之攔停，又何以竟在穿越交岔
    路口後，隨即跨越雙黃線迴轉至對向車道？猶有甚者，異議
    人於本院九十八年五月二十一日訊問時所供述之購買蔥抓餅
    地點，係在土城往板橋方向之路邊，與其嗣後當庭在現場圖
    上標示之位置係板橋往土城方向（見前揭本院卷第二十頁）
    ，二者相互矛盾，又苟異議人當日係按其在前述現場圖上標
    示之動線騎車，理應早在穿越交岔路口前即已駛入對向車道
    ，不可能為警攝得通過路口後之迴車照片，然異議人復自承
    ：前述採證照片係伊買完蔥抓餅後之騎車情形等語不諱，益
    徵異議人辯稱：伊沒有闖越紅燈，也沒有看到員警攔停，是
    圖一時方便所以跨越雙黃線云云，洵非事實，要屬事後卸責
    之虛詞，無足憑信。
五、綜上所述，異議人於前述時、地，確有騎乘機車闖紅燈為警
    攔停後，拒絕接受稽查而逃逸之違規，堪予認定。從而原處
    分機關援引首揭規定，對異議人裁處罰鍰三千元，並記違規
    點數一點，於法並無違誤，應予維持。本件異議人之異議無
    理由，應予駁回。
據上論斷，應依道路交通管理處罰條例第八十七條第二項，道路
交通案件處理辦法第十九條，裁定如主文。
中    華    民    國    98    年    6     月    25    日
                  交通法庭  法  官  劉元斐
上列正本證明與原本無異。
如不服本裁定，應於裁定送達後五日內敘明抗告理由，向本院提
出抗告狀。
                            書記官  張懿端
中    華    民    國    98    年    6     月    25    日


司法院資訊處製作；財團法人民間司法改革基金會備份。
